JAMES OSORIO FLOREZ

ANALISIS Y DESARROLLO DE SISTEMAS DE INFORMACIÓN

Perfil

Me gusta la programación, crear soluciones y enfrentarme a problemas que me ayuden a crecer como desarrollador.

Experiencia desarrollando aplicaciones web a la medida y macros en Excel.

- Portafolio: https://ossrezz.github.io/portfolio/
- GitHub: github.com/OssRezz
- Email: OssRezz.13@gmail.com
- LinkedIn: www.linkedin.com/in/ossrezz/
- Celular: 319 327 0780

Tecnologías

- PHP
- JavaScript
- React
- Vba excel
- Bootstrap
- HTML

- Laravel
- JQuery
- React Native
- Git
- MySQL
- Css

Educación

ANÁLISIS Y DESARROLLO DE SISTEMAS DE INFORMACIÓN

SENA (Servicio Nacional De Aprendizaje) 1 October 2019 - 1 October 2021

Experiencia

Clase De Excel S.A.S



Cra. 43A #5a-31, El Poblado, Medellín, Antioquia https://clasedeexcel.com/

Desarrollador web FullStack

Abril 2022 - Actualidad

- Levantamiento de requerimientos para aplicaciones web y macros en Excel.
- Maquetación y diseño de páginas web en HTML, CSS, Bootstrap, JavaScript, y jQuery.
- Diseño y creación de bases de datos MySQL.
- Programación backend con PHP en el framework Laravel y macros en Excel con Visual Basic for Applications (vba).
- Instalaciones de aplicaciones en ambientes de producción como cPanel o VPS.
- Manejo de repositorios Git y GitHub.
- Metodología de trabajo Scrum y herramientas para el seguimiento de tareas Trello.
- Consumo de redes **SOAP** Y **APIS**.

Galaxia Seguridad Ltda.



Av. Nutibara #72-85, Laureles, Medellín, Antioquia https://galaxiaseguridad.net/contacto/

Desarrollador web FullStack Octubre 2021 - Abril 2022

- Levantamiento de requerimientos para aplicaciones web y aplicaciones móviles
- Maquetación y diseño de páginas web en HTML, CSS, Bootstrap, JavaScript, y jQuery.
- Diseño y creación de bases de datos MySQL y SQLite con React Native.
- Desarrollo backend con el lenguaje PHP nativo y el framework Laravel.
- Desarrollo de API REST en el Framework Laravel y consumo de APIS con JavaScript, React y React Native
- Desarrollo de **aplicaciones móviles** con Expo **React Native**.
- Instalaciones de aplicaciones en ambientes de producción como **cPanel**.
- Manejo de repositorios Git y GitHub.

- Levantamiento de requerimientos para aplicaciones web
- Maquetación y diseño de páginas web en HTML, CSS, Bootstrap, JavaScript, y jQuery.
- Diseño y creación de bases de datos MySQL
- Desarrollo backend con el lenguaje PHP nativo.
- Manejo de repositorios Git y GitHub.

Flores Isabelita S.A.S



Vda. el Yarumo, La Ceja, Antioquia https://floresisabelita.falconfarms.com.co/

Desarrollador web FullStack

Abril 2021 - Septiembre 2021

Proyectos

Los proyectos listados a continuación son algunos de los desarrollos realizados por mí, en mis experiencias laborales. Puede ver más información como imágenes, videos, repositorios de **GitHub** y links a demos en mi portafolio.

Latinco

Descripción

Latinco es una compañía que ha participado en la ejecución de grandes proyectos de interconexión vial en carreteras. El objetivo de la aplicación es evitar el error humano y el tiempo que consume generar reportes para las diferentes áreas de la empresa, proceso que se llevaba en Excel. La aplicación consume un ERP y permite a los usuarios hacer diferentes procesos administrativos de la empresa

Tecnologías

Desarrollada en el Framework de **php Laravel**, con el motor de base de datos **MySQL** y **SQL Server**, **JavaScript** y **Ajax** para renderizar contenido en vivo e interactuar con el usuario. **Bootstrap 5** para los estilos y diseño de la página.

Experiencia en: Clase De Excel S.A.S

GymPlus

Descripción

GymPlus es un Gimnasio con 4 sedes en la ciudad de Medellín, departamento de Antioquia. El objetivo de la aplicación es permitir a sus usuarios reservar sus clases de Cycling(Spinning).

Tecnologías

Aplicación desarrollada en **Laravel**, Las tecnologías implementadas son **html**, **Bootstrap 5** para los estilos y maquetación, **JavaScript puro** y **Ajax** para interactuar con las acciones del usuario. Base de datos **MySQL**.

Experiencia en: Clase De Excel S.A.S

Galaxia Seguridad ERP

Descripción

Galaxia Seguridad Ltda, es una empresa de seguridad con diferentes servicios a nivel nacional (Colombia). **El objetivo** de este proyecto es integrar todos los procesos de las diferentes áreas de la empresa

Tecnologías

Aplicación desarrollada en **php nativo**, con el patrón de arquitetuctura **MVC**, Las tecnologías implementadas son **html**, **Bootstrap 5** para los estilos y maquetacion, **JavaScript** y **Ajax** para interactuar con las acciones del usuario. Base de datos **MySQL** y para almacenar documentos e imágenes se utilizó el servicio de **amazon web service S3**

Experiencia en: 🛕 Galaxia Seguridad Ltda.

Control de acceso

Descripción

Galaxia Seguridad Ltda, es una empresa de seguridad con diferentes servicios a nivel nacional (Colombia). El objetivo de este proyecto es ofrecer un control de acceso como servicio.

Tecnologías

Aplicación desarrollada en php nativo, con el patrón de arquitectura MVC, Las tecnologías implementadas son html, Bootstrap 4 para los estilos y maquetación, JQuery para enviar y recibir información de los controladores. Base de datos MySQL.

Experiencia en:



▲ Galaxia Seguridad Ltda.